【裁判字號】    89,毒抗,347
【裁判日期】    890506
【裁判案由】    毒品危害防制條例
【裁判全文】
臺灣高等法院刑事裁定                            八十九年度毒抗字第三四七號
    抗  告  人
    即  被  告  甲○○
右列抗告人因違反毒品危害防制條例案件，不服台灣台北地方法院中華民國八十九年
三月九日裁定（八十九年度毒聲字第六四九號）提起抗告，本院裁定如左：
    主  文
抗告駁回。
    理  由
一、本件抗告意旨略以：抗告人於八十四年間，遭人構陷持有槍枝，經台北市政府警
    察局文山一分局撤底搜索抗告人住處即新店市○○路○段五十七巷二二號和抗告
    人所經營之洗車場即新店市○○路二四一號，但未發現槍枝，至該分局刑事組人
    員以刑求聲請人之方式，逼迫抗告人承認，後來警員被法院判決有罪，因此抗告
    人得罪警方，且自八十五年起每年都有被搜索之情況，就服食安非他命而言，抗
    告人根本不敢再碰，所以多次都未搜到任何毒品或吸食器，民國八十八（下同）
    年九月二十七日警方又來搜索，抗告人坦然接受採尿檢驗，竟有安非他命之陽性
    反應，抗告人肯定未吸食，又如何會有毒品反應？有可能係抗告人與警方之嫌隙
    使然，為保障抗告人之人權，認為有再聲請其他機關檢驗尿液之血型之必要或對
    尿液作ＤＮＡ之型別鑑定，以撤銷原裁定，發回原審云云。
二、經查：抗告人甲○○於八十八年九月二十七日十六時，在台北縣新店市○○路二
    四一號經台北市政府警察局文山第一分局員警持台灣台北地方法院檢察署所核發
    之搜索票至上開地點搜索，現場未發現不法事物，此有台北市政府警察局文山第
    一分局刑事案件移送報告書在卷可稽（見卷八十九年毒偵字第八五八號第三頁）
    ，且抗告人於警訊時亦自承是自願配合警方採集尿液送驗，核與當日同時被警方
    查獲之潘建成及陳進福於警訊時所述係自願受尿液檢驗相符，而抗告人亦親自清
    洗、採集、封罐、捺印編號０７３５尿罐（見前揭卷第九頁至第十一頁）。縱警
    方於八十八年九月二十七日十六時並未於新店市○○路二四一號內查獲任何不法
    之物，此有台北市政府警察局文山第一分局刑事案件報告單在卷可稽（見前揭卷
    第八頁），然經抗告人自願採集之尿液，由警方送驗發現有安非他命陽性反應，
    此有台北市立療養院煙毒尿液檢驗報告書及法務部調查局檢驗通知書附卷可稽（
    見前揭卷第六頁、第五頁），顯見抗告人於八十八年九月二十七日當日或往前回
    溯九十六小時某時，在不詳之地點確有非法施用第二級毒品安非他命乙次。抗告
    人抗告意旨否認有施用毒品並認為與警方有嫌隙而遭誣陷云云，惟抗告人係自願
    接受採集尿液，其先前與警方之爭執部分，業係民國八十四年間之事，如按抗告
    人所承警方自八十五年起每年都有被搜索之情況，何須至八十八年九月始查獲抗
    告人之犯行。抗告人抗告意旨顯係臆測之詞，尚無可採。
三、原審審核卷證屬實，而認檢察官聲請為有理由，乃依毒品危害防制條例第二十條
    第一項前段及觀察勒戒處分執行條例第三條第一項規定，裁定甲○○應送勒戒處
    所觀察、勒戒，經核原裁定上述認事用法洵無違誤。抗告人甲○○提起抗告，空
    言指摘原審裁定不當，實無可採，其抗告為無理由，應予駁回。
四、據上論斷，依刑事訴訟法第四百十二條，裁定如主文。
中     華     民     國    八十九   年       五       月       六       日
                             臺灣高等法院刑事第二十一庭
                                 審判長法  官  葉  騰  瑞
                             法  官  江  國  華
                                       法  官  魏  大  喨
右正本證明與原本無異。
不得再抗告。
                                       書記官  洪  秋  帆
中     華     民     國    八十九   年       五       月       六       日


司法院資訊處製作；財團法人民間司法改革基金會備份。
